【裁判字號】    98,交聲,677
【裁判日期】    980331
【裁判案由】    違反道路交通管理處罰條例聲明異議
【裁判全文】
臺灣桃園地方法院交通事件裁定         98年度交聲字第677號
原處分機關  交通部公路總局新竹區監理所桃園監理站
異  議  人
即受處分人  甲○○
上列異議人因違反道路交通管理處罰條例案件，對於交通部公路
總局新竹區監理所桃園監理站民國98年1 月20日所為之裁決處分
（原處分案號：桃監裁罰字第裁52－AEX390798 號），聲明異議
，本院裁定如下：
    主  文
異議駁回。
    理  由
一、原處分意旨略以：異議人即受處分人甲○○於民國97年12月
    12日下午3 時55分許，駕駛車牌號碼942 －NJ號營業小客車
    ，在臺北市○○○路○ 段及民生東路3 段113 巷之交岔路口
    處10公尺內劃有紅線之處所臨時停車，經臺北市政府警察局
    松山分局民有派出所員警，以其在交岔路口10公尺內臨時停
    車為由，填製北市警交字第AEX －390798號舉發道路交通管
    理事件通知單當場予以舉發，並將該通知單交付予異議人，
    而異議人雖拒絕簽收，惟員警當場已明確告知其應到案期間
    及處所，且於舉發通知單收受通知聯之簽章欄內已註記「拒
    簽」字樣，依違反道路交通管理事件統一裁罰基準及處理細
    則第11條第1 項第1 款之規定，視為異議人已收受該通知單
    。嗣異議人於舉發通知單所載到案期間內向交通部公路總局
    新竹區監理所桃園監理站（下稱原處分機關）提出申訴，經
    原處分機關調查結果，認異議人確有上開違規行為，乃依道
    路交通管理處罰條例第55條第2 款，違反道路交通管理事件
    統一裁罰基準及處理細則第43條、第44條、第67條之規定，
    於98年1 月20日，以桃監裁罰字第裁52─AEX390798 號裁決
    書，裁處異議人罰鍰新臺幣（下同）600 元。
二、聲明異議意旨略以：其於上開所述時間，乃係駕駛營業小客
    車於上開路段排班，並於由第二順位轉為第一順位，且路口
    之燈光管制號誌轉為綠燈，前方又有客人招車時，其才將車
    輛往前行駛約1 部車之距離，以便載客，前後共約僅有3 秒
    之時間，並非係自始即在路口10公尺內臨時停車，惟竟遭員
    警誤認係違規臨時停車，且經其向員警表示係前1 部計程車
    違規後，仍不為員警所採信，是原處分顯有不當，為此聲明
    異議云云。
三、按交岔路口、公共汽車招呼站10公尺內、消防栓、消防車出
    入口5 公尺內不得臨時停車；又汽車駕駛人，在公共汽車招
    呼站10公尺內臨時停車者，處300 元以上600 元以下罰鍰，
    道路交通安全規則第111 條第1 項第2 款、道路交通管理處
    罰條例第55條第2 款分別定有明文。
四、經查：上揭違規事實，業據證人即舉發本件違規之員警乙○
    ○於本院訊問中具結證稱：渠當天騎乘機車於民生東路由東
    往西方向執行巡邏勤務，而於行駛至民生東路3 段與民生東
    路3 段113 巷之交岔路口時，見異議人所駕駛之營業用小客
    車於該路口旁劃有紅線路段臨時停車約3 至4 秒，而該路口
    後方原本即設置有計程車排班站，是異議人於該處臨時停車
    ，顯係違規，渠乃當場予以舉發，雖經異議人不服而拒絕簽
    收舉發通知單，渠仍當場告知異議人應到案處所及期間。至
    當時異議人所駕駛之計程車前方，雖確有另1 部計程車於該
    路段違規臨時停車載客，但因已載到客人而駛離，故渠來不
    及舉發等語綦詳。而證人乙○○為取締交通違規之公務員，
    其為達維護交通秩序、安全之行政目的而依法執行公權力，
    與異議人素不相識，衡情當無甘冒須負擔刑事責任之風險，
    故意誣指異議人違規之必要，且按考量交通違規行為又多屬
    迅速、稍縱即逝及不可回復等特性，舉發機關或原處分機關
    若能提出更多之法定證據方法，例如人證、書證、物證等證
    據資料以供司法審查之交通法庭加以判斷該交通違規行為之
    存否，自屬允當，惟若因前揭交通違規行為特性而無法提供
    更多相關之書證、物證時，則舉發員警於司法審查之訴訟程
    序上立於證人之地位而證述其當時親身目擊及見聞之交通違
    規行為經過，亦屬於法定證據方法之一之人證證述，於法亦
    不有違，至於舉發員警立於證人之地位所為之證述是否可採
    ，此乃交通法庭依經驗及論理法則判斷其證明力為何而得否
    採擇之心證層次，斷不可以舉發員警作為證人之所述，因不
    可能反於其先前所為舉發而認均不可採，而全盤否定其立於
    證人地位所為之陳述。本件證人乙○○既於本院審理中居於
    證人地位具結陳述渠所親身經歷之異議人之上開違規事實，
    自院認足擔保其證詞之憑信性，況上開路口既係屬禁止臨時
    停車之處所，則不論停車時間之久暫及停車之目的為何，均
    屬違規，亦即，尚不得藉詞任何理由而欲免除裁罰，是本件
    異議人確有於交岔路口10公尺內禁止臨時停車處所臨時停車
    之事實，即堪以認定，異議人空言辯稱其係為招攬乘客，且
    僅有臨時停車3 秒鍾，不應受罰云云，自顯屬卸責之詞，不
    足採信。
五、綜上所述，異議人確有上開違規事實，又原處分機關依道路
    交通管理處罰條例第55條第2 款，違反道路交通管理事件統
    一裁罰基準及處理細則及違反道路交通管理事件統一裁罰基
    準表所載之裁罰標準之相關規定，裁處異議人600 元之罰鍰
    ，亦核無違誤，是本件異議為無理由，自應予駁回。
據上論斷，應依道路交通管理處罰條例第87條第2 項、道路交通
案件處理辦法第19條，裁定如主文。
中    華    民    國    98    年    3     月    31    日
                          交通法庭    法  官   蘇昌澤
以上正本證明與原本無異。
如不服本裁定，應於裁定送達後5 日內向本院提出抗告狀。
                                      書記官   田宜芳
中    華    民    國    98    年    4     月    13    日


司法院資訊處製作；財團法人民間司法改革基金會備份。
